臺灣士林地方法院民事裁定
111年度抗字第70號
抗  告  人  陳亞妮
相  對  人  陳榮裕
上列當事人間因本票裁定事件，抗告人對於中華民國111年1月5
日本院司法事務官所為110年度司票字第12445號裁定提起抗告，
本院裁定如下：
    主  文
抗告駁回。
抗告程序費用新臺幣壹仟元由抗告人負擔。
    理  由
一、按執票人向本票發票人行使追索權時，得聲請法院裁定後強
    制執行。在票據上簽名者，依票上所載文義負責。票據法第
    123條、第5條第1項分別定有明文。又本票執票人依上開法
    條之規定，聲請法院裁定許可對發票人強制執行，係屬非訟
    事件程序，法院僅就形式上審查得否准許強制執行，此項裁
    定並無確定實體上法律關係存否之效力，如發票人就票據債
    務之存否有爭執時，應由發票人提起確認之訴，以資解決。
    最高法院56年度台抗字第714號、57年度台抗字第76號裁定
    可資參照。是法院辦理本票執票人聲請裁定准許向本票發票
    人強制執行事件，僅審查本票形式上要件是否具備，無庸亦
    無從審究本票原因關係債權是否存在之實體事項。
二、相對人於原審主張：相對人執有抗告人於民國108年12月4日
    簽發、票面金額為新臺幣（下同）60萬元、到期日為109年1
    2月30日之本票1紙（下稱系爭本票），並免除作成拒絕證書
    。詎於屆期提示後未獲清償，爰依票據法第123條規定，聲
    請裁定許可強制執行，並據其於原審提出與所述相符之系爭
    本票為證，經原審審核後認為系爭本票之票據債務確已屆期
    ，相對人得對發票人即抗告人行使追索權，而裁定准許強制
    執行（下稱原裁定）。
三、抗告意旨略以：伊父親即第三人陳榮源所有臺北市○○區○○段
    0○段000○000地號土地及坐落其上同段同小段000建號建物（
    下與前開土地合稱系爭不動產），經臺灣臺北地方法院民事
    執行處查封拍賣，陳榮源委託相對人及借用其名義以800萬
    元買回系爭不動產，並將系爭不動產暫時登記於相對人名下
    ，將來再過戶給伊與伊姐姐，陳榮源業已匯款800萬元予相
    對人，相對人竟仍要求伊與伊父母、姐姐各簽立60萬元共計
    240萬元之本票，才願意將系爭不動產辦理過戶；又相對人
    積欠伊位於臺北市○○區○○路000號房屋店面之租金等語，並
    聲明：原裁定廢棄。
四、經查，相對人於原審提出之系爭本票，已具備本票應記載事
    項，而屬有效之本票，且已屆到期日，抗告人依法應給付全
    數票款，惟其並未給付票款，相對人聲請裁定准許強制執行
    ，原裁定據以准許，於法核無不合；抗告人主張系爭不動產
    之價款800萬元業已匯還相對人，竟為辦理系爭不動產過戶
    而要求伊簽立系爭本票，且相對人另積欠其店面租金等語，
    核屬對實體事項之抗辯，揆諸首揭說明，抗告人前揭所陳之
    主張，應另行提起訴訟解決，要非本件非訟程序所得審究，
    本院自仍應為許可強制執行之裁定。從而，抗告人以前開情
    詞提起本件抗告，為無理由，應予駁回。
五、爰裁定如主文。
中　　華　　民　　國　　111 　年　　3 　　月　　31　　日
                  民事第二庭  法  官  蔡子琪
以上正本係照原本作成。
本件裁定不得再抗告。
中　　華　　民　　國　　111 　年　　3 　　月　　31　　日
                              書記官  簡吟倫